【裁判字號】    97,消債更,736
【裁判日期】    970703
【裁判案由】    更生事件
【裁判全文】
臺灣板橋地方法院民事裁定           97年度消債更字第736號
聲  請  人  甲○原名：乙○○.
上列當事人因消費者債務清理事件，聲請更生，本院裁定如下：
    主  文
壹、聲請人應於本裁定送達後十日內，補正下列事項：
一、預納郵務送達費新臺幣貳仟參佰捌拾元（按債務人及債權人
    總人數，以每人10份，每份34元計算）。
二、預納預估之鑑定費用新臺幣參仟元（預估每件不動產土地或
    建物各3,000元）。
三、曾與金融機構協商成立，應提出：
  (一)因不可歸責於己之事由，致履行顯有重大困難之證明文件。
  (二)依上開協商已清償之金額為何，及自何時開始毀諾。
  (三)提出兩次離職之離職原因證明書。
四、聲請人聲請前2 年（即自95年6月30日起至97年6月29日止）
    之財產變動狀況：包含就不動產、動產所為之所有有償（買
    賣、互易、設定抵押權等）、無償（贈與、第三人清償等）
    行為所生之財產變動；倘於該段期間曾經取得或喪失不動產
    所有權，應詳為標明不動產之坐落地號、建號及其取得或出
    售之對價（買賣契約等）相關資料。
五、陳報有無雙務契約尚未履行完畢。
六、陳報有無附條件買賣尚未付清價金。
七、聲請人聲請前2 年（即自95年6 月30日起至97年6 月29日止
    ）之財產變動狀況：包含就不動產、動產所為之所有有償（
    買賣、互易、設定抵押權等）、無償（贈與、第三人清償等
    ）行為所生之財產變動；倘於該段期間曾經取得或喪失不動
    產所有權，應詳為標明不動產之坐落地號、建號及其取得或
    出售之對價（買賣契約等）相關資料。
八、財產及收入狀況說明書，應表明至少下列事項，並提出證明
    文件：
  (一)財產目錄：動產（含名稱、種類、數量）、所有汽車（車號
    FM－0385）之報廢證明、銀行存款（含銀行名稱及帳號、及
    至補正日之數額）、股票（含公司、營利事業統一編號、主
    營業所所在地）、保險單（含以本人及配偶、未成年子女、
    父母為要保人、被保險人或受益人之人壽保單及儲蓄性、投
    資性保單）、事業投資或其他資產在內之所有財產，並其性
    質及所在地；如財產附有擔保權、優先權或其他負擔，應一
    併表明（如抵押權、質權等），並提出該等權利之設定契約
    書。
  (二)收入數額：聲請前1 年每月薪資明細表（含本俸、佣金、獎
    金、津貼）明細表、年金、保險給付、租金收入、退休金或
    退休計畫收支款、政府補助金、分居或離婚贍養費或其他收
    入款項在內之所有收入款項。並表明現是否仍有兼職及兼職
    之每月收入金額若干暨證明。
  (三)必要支出數額：就聲請人主張房屋貸款部分，應提出房屋貸
    款契約。
  (四)依法應受聲請人扶養之人：就該扶養義務（指依法應受聲請
    人扶養之人丙○○、丁○○）應分擔之人數及其姓名、最新
    戶籍謄本（記事不得省略）、與受扶養人之關係，暨聲請人
    聲請前2 年實際支出之扶養金額及其證明文件，丁○○之國
    稅局財產歸屬資料。
九、表明是否與房屋貸款銀行議定自用住宅借款特別條款，如有
    ，補提自用住宅借款之還款方式、計畫。
十、聲請人聲請更生前2 年間，可處分所得扣除自己及依法應受
    其扶養者所必要生活費用之數額及其計算方法。
十一、未成年子女丁○○之在學證明書、學費繳納單據或證明、
      其他必要生活費用之數額及計算方法，及丁○○於97年6
      月間遷入萬里鄉，陳報丁○○現實際上由何人扶養。
十二、聲請人之94年綜合所得稅各類所得資料清單，及國稅局財
      產歸屬資料。
貳、聲請人逾期未補正，即駁回其聲請。
    理  由
一、按聲請更生或清算不合程式或不備其他要件者，法院應以裁
    定駁回之，但其情形可以補正者，法院應定期間先命補正，
    消費者債務清理條例第8 條定有明文。又按聲請更生或清算
    ，徵收聲請費新臺幣1 仟元，郵務送達費及法院人員之差旅
    費不另徵收。但所需費用超過應徵收之聲請費者，其超過部
    份，依實支數計算徵收之。前項所需費用及進行更生或清算
    程序之必要費用，法院得酌定相當金額，定期命聲請人預納
    之，逾期未預納者，除別有規定外，法院得駁回更生或清算
    之聲請，此觀同法第6 條之規定亦明。
二、查本件聲請人具狀聲請更生，惟未提出前開資料到院，爰定
    期命補正，如逾期未補正，則駁回其聲請。
三、依消費者債務清理條例第6 條第3 項、第8 條但書，裁定如
    主文。
中    華    民    國    97    年    7     月    3     日
              民事第一庭    法      官  陳翠琪
上為正本係照原本作成
本件不得抗告
中    華    民    國    97    年    7     月    3     日
                            書  記  官  李瑞芝


司法院資訊處製作；財團法人民間司法改革基金會備份。
